【裁判字號】    98,聲,999
【裁判日期】    980831
【裁判案由】    返還提存物
【裁判全文】
臺灣桃園地方法院民事裁定               98年度聲字第999號
聲  請  人  己○○梁清錞之繼.
            壬○○梁清錞之繼.
            辛○○梁清錞之繼.
            癸○○梁清錞之繼.
            丁○○梁清錞之繼.
            庚○○梁清錞之繼.
            戊○○梁清錞之繼.
            丙○○○梁清錞之.
            甲○○○梁清錞之.
相  對  人  乙○○
上列當事人間聲請返還提存物事件，本院裁定如下：
    主  文
本院九十二年度存字第二○五四號提存事件，聲請人所提存之擔
保金即中國農民銀行新明分行，無記名可轉讓定期存單二張，面
額共計新台幣貳拾萬元（面額均為新台幣壹拾萬元，號碼：FB10
4412、FB104413），准予返還。
    理  由
一、按訴訟終結後，供擔保人證明已定20日以上之期間，催告受
    擔保利益人行使權利而未行使者，法院應依供擔保人之聲請
    ，以裁定命返還其提存物，民事訴訟法第104條第1 項第3款
    定有明文。依同法第106 條規定，上開規定於其他依法令供
    訴訟上之擔保者準用之。而訴訟終結，宜從廣義解釋，包括
    執行程序終結在內。故債權人於執行程序終結後，定20日以
    上之期間催告受擔保利益人行使權利而未行使者，法院即得
    依上開規定裁定准許返還提存物。
二、聲請意旨略以：聲請人之被繼承人梁清錞與相對人間假扣押
    事件，前依本院92年度全字第4441號民事裁定為擔保假扣押
    ，曾為相對人提供中國農民銀行新明分行，無記名可轉讓定
    期存單2 張，面額共計新台幣（下同）200,000 元（面額均
    為100,000 元，號碼：FB104412、FB104413）為擔保金，並
    以本院92年度存字第2054號提存事件提存後，聲請本院以93
    年度執全字第1791號執行假扣押在案。茲因聲請人已於98年
    6 月18日向本院撤回上開假扣押之執行程序及撤銷假扣押裁
    定，復於98年6 月25日發函通知相對人行使權利，惟迄今仍
    未見相對人向聲請人行使權利，為此聲請返還前開擔保金等
    語。
三、經查，聲請人上開主張，業據其提出台灣高等法院96年度上
    字第968 號民事判決、本院92年度全字第4441號假扣押裁定
    、本院92年度存字第2054號提存書、本院98年度全聲字第92
    號撤銷假扣押裁定暨確定證明書、民事撤回假扣押執行狀、
    存證信函及回執各1 件（以上均為影本）為證，復經本院依
    職權調取上開卷宗核閱屬實。且本院於上開假扣押強制執行
    事件終結後，已定20日以上之期間通知相對人就其因上開假
    扣押所受損害行使權利而未行使一節，亦有本院民事紀錄科
    查詢表2 紙及台灣板橋地方法院98年8 月11日板院輔民科字
    第054033號函1 件在卷可稽。從而，聲請人聲請發還提存物
    ，合於前開法律規定，應予准許。
四、依民事訴訟法第104條第1項第3款、第106條前段，裁定如主
    文。
中    華    民    國    98    年    8     月    31    日
                  民事第一庭    法  官  林哲賢
以上正本係依照原本作成
如對本裁定抗告須於裁定送達後10日內向本院提出抗告狀，並繳
納抗告費新臺幣1,000元
中    華    民    國    98    年    8     月    31    日
                                書記官  陳佳彬


司法院資訊處製作；財團法人民間司法改革基金會備份。
